【裁判字號】    90,訴,1830
【裁判日期】    901219
【裁判案由】    偽造文書等
【裁判全文】
臺灣桃園地方法院刑事判決                          九十年度訴字第一八三號
    公  訴  人  臺灣桃園地方法院檢察署檢察官
    被      告  己○○
右列被告因偽造文書等案件，經檢察官提起公訴（九十年度偵字第一七０二三號）及
移送併辦（九十年偵字一五七六０號），本院判決如左：
    主  文
己○○連續竊盜，處有期徒刑玖月，未扣案之鑰匙參支沒收。又連續行使偽造私文書
，足以生損害於他人，處有期徒刑柒月，扣案之汽車買賣合約書內偽造之「戊○○」
署押貳枚，未扣案之履歷表內偽造之「丙○○」署押壹枚均沒收。應執行有期徒刑壹
年貳月，未扣案之鑰匙參支、履歷表內偽造之「丙○○」署押壹枚及扣案之汽車買賣
合約書內偽造之「戊○○」署押貳枚均沒收。
    事  實
一、己○○曾於民國九十年元月起至同年四月下旬間，在戊○○所經營之遠東盃（原
    名稱為海中天）撞球場任職，竟基於意圖為自己不法所有之竊盜概括犯意：（一
    ）己○○於九十年四月上旬曾向戊○○佯稱欲購買其所有車牌九Ｆ－五五五號
    自小客車，並表示要試車及委請友人鑑定小客車性能，利用借車之便，擅自至桃
    園市○○路某不詳店名之鑰匙店，委由不知情之人複製該車鑰匙一支後，先於九
    十年四月二十一日上午五時許持前開複製鑰匙，至桃園縣桃園市○○路四三號
    前，竊取內有戊○○之駕照、身分證、存摺五本、新臺幣（下同）五千多元及丙○○之身分證前開小客車，得手後，供己使用。己○○復意圖為自己不法所有，
    基於行使偽造私文書之概括犯意及詐欺犯意，明知上開小客車係其所竊得，於同
    年五月三日晚間八時許在桃園縣龜山鄉○○○路某處，向不知情經營二手車買賣
    之佑盛中古車行老板乙○○誑稱：其為前開車輛所有人，欲出售該車，惟該車車
    牌因違反交通規則暫遭吊扣，其身分證因遺失尚在補辦中，隔日即可取回補辦過
    戶手續等語，並基於行使偽造私文書之犯意在汽車買賣合約上偽造「戊○○」名
    義之署押二枚，冒用戊○○名義出售上開小客車，並將合約書交付予乙○○，足
    以生損害於戊○○使其陷於錯誤，誤信其為車主戊○○，而先交付訂金十五萬元
    ，約定翌日由己○○交付相關證件後，再辦過戶手續，嗣因己○○未再返回，始
    知受騙。而己○○於竊得上開小客車後，惟恐遭戊○○發覺，旋於同年四月二十
    五日離職，並於同年四月底，基於同前之行使偽造私文書之犯意，持所竊得置於
    上開小客車內之丙○○身分證，偽造「丙○○」署押一枚於履歷表上，冒用丙○○至台北縣林口鄉竹園餐廳應徵，並交付履歷表，足以生損害於丙○○。（二）
    再於同年六月九日下午三時三十分許持自備之鑰匙一支，至桃園縣中壢市○○路
    ○段五五七巷口，竊取甲○○所有車號ＣＲ－八三０三號小客車，得手後，供己
    使用。（三）又於九十年九月二十九日凌晨，己○○在臺北市○○區○○路三五
    三號「客臨撞球場」內，復承前之不法所有意圖，先於同日凌晨零時許，竊取陳
    俊博所有現由丁○○管領使用，車號ＤＵ－七六六八號自小客車鑰匙一支，先至
    台北市○○區○○路某不詳店名之鑰匙店，委由不知情之店員複製一支後，再於
    當日一時三十分許，以該鑰匙竊走丁○○停置於上址店前之車號ＤＵ－七六六八
    號自小客車，得手後，供己使用。嗣己○○於九十年六月十五日凌晨零時三十分
    許以竊得之車號ＣＲ－八三０三號小客車，搭載不知情女友章美玲至桃園縣龜山
    鄉○○○路四十三號前，為警查獲上開小客車，己○○則趁隙逃逸。迨於九十年
    十月八日凌晨一時許，己○○駕駛其所竊得之車號ＤＵ－七六六八號自用小客車
    在桃園縣桃園市○○街「太極宮」旁為警查獲，始知悉上情。
二、案經戊○○、乙○○、王運詳訴由桃園縣警察局桃園分局報告台灣桃園地方法院
    檢察署檢察官偵查起訴及丁○○訴由台北市政府警察局北投分局報告台灣桃園地
    方法院檢察署檢察官移送併辦。
    理  由
一、訊據被告己○○對於右揭事實，供認不諱，核與告訴人戊○○於警訊時（見台灣
    桃園地方法院檢察署九十年偵字第一七０二三號卷第第十五頁、九十年偵字第一
    五七六０號卷第十六頁至第二十頁）、乙○○於警訊及本院審理時（見台灣桃園
    地方法院檢察署九十年偵字第一七０二三號卷第二十八頁至第三十頁、本院九十
    年十二月五日筆錄）、甲○○於警訊時指訴（見台灣桃園地方法院檢察署九十年
    偵字第一五七六０號卷第十四頁）及被害人丙○○於警訊時（見台灣桃園地方法
    院檢察署九十年偵字第一七０二三號卷第十九頁）陳述之情節相符；並有被告己○○冒用「戊○○」所簽訂之買賣契約書扣案足佐，此外，復有告訴人王運詳、
    丁○○、被害人丙○○所出具之贓物領據及告訴人戊○○所出具切結書（贓物領
    據）各乙紙，及臺北市政府警察局松山分局車輛失竊證明單、臺北市政府警察局
    北投分局車輛尋獲證明單及行車執照各一紙、暨車輛竊盜、車牌失竊資料個別查
    詢報表－查詢車輛認可資料三紙、車籍作業系統－查詢認可資料乙紙存卷足參，
    足見被告之自白與事實相符，應堪採信。事證明確，被告犯行洵足認定。
二、核被告就如右揭事實一、（一）之行為，係犯刑法第三百二十條第一項普通竊盜
    罪、第三百三十九條第一項詐欺取財罪、第二百十六條、第百十條行使偽造私文
    書罪，就如右揭事實一、（二）及（三）之行為，均係犯刑法第三百二十條第一
    項普通竊盜罪。又被告分別偽造「戊○○」、「丙○○」署押之行為，偽造署押
    為偽造私文書之階段行為，偽造之低度行為，為高度之行使行為所吸收，祇論以
    行使偽造私文書一罪。而被告先後三次竊盜犯行及二次行使偽造私文書犯行，時
    間緊接，犯罪構成要件相同，顯係基於概括犯意為之，均為連續犯，應分別以一
    普通竊盜罪、行使偽造私文書罪論，應依法加重其刑。又公訴人雖未就右揭事實
    被告偽造「丙○○」署押填寫履歷表，冒用「丙○○」名義應徵之犯行提起公訴
    ，惟此部分與前開經公訴人提起公訴，被告偽造「戊○○」署押，冒用「戊○○
    」名義簽訂汽車買賣合約書之犯行，並經論罪科刑部分，有連續犯裁判上一罪之
    關係，為起訴效力所及，本院自得加以審理，併此敘明。而被告所犯上開行使偽
    造私文書及詐欺取財罪間，有方法結果之牽連關係，應從一重之行使偽造私文書
    罪論處。又被告所犯行使偽造私文書罪與普通竊盜罪間，犯意各別，行為互殊，
    罪名互異，應分論併罰。爰審酌被告之素行、智識程度，犯罪之動機、目的、手
    段、所得利益、危害之程度及犯後坦承犯行等一切情狀，量處如主文所示之刑，
    並定其應執行之刑，以資懲儆。
三、扣案之汽車買賣合約書內內偽造之「戊○○」署押貳枚；未扣案之履歷表內偽造
    之「丙○○」署押一枚，均係偽造之署押，均應依刑法第二百十九條之規定宣告
    沒收沒收。至被告所有供犯罪所用之鑰匙三支，雖未扣案，惟亦無證據證明已滅
    失，應依刑法第三十八條第一項第二款之規定宣告沒收。
據上論斷，應依刑事訴訟法第二百九十九條第一項前段，刑法第五十六條、第二百十
六條、第二百十條、第三百二十條第一項、第三百三十九條第一項、第五十五條、第
五十一條第五款、第二百十九條、第三十八條第一項第二款，罰金罰鍰提高標準條例
第一條前段、第二條，判決如主文。
本案經檢察官廖先志到庭執行職務。
中      華      民      國      九十  年      十二      月    十九      日
                                臺灣桃園地方法院刑事第四庭
                                      法  官   邱滋杉
右正本證明與原本無異。
如不服本判決，應於判決送達後十日內向本院提出上訴狀( 應附繕本 )，上訴於
臺灣高等法院。
                                      書記官   周巧屏
中      華      民      國      九十   年     十二      月   二十一    日
附論罪科刑依據之法條：
刑法第二百十六條
行使第二百十條至第二百十五條之文書者，依偽造、變造文書或登載不實事項或使登
載不實事項之規定處斷。
刑法第二百十條
偽造、變造私文書，足以生損害於公眾或他人者，處五年以下有期徒刑。
刑法第三百二十條
意圖為自己或第三人不法之所有，而竊取他人之動產者，為竊盜罪，處五年以下有期
徒刑、拘役或五百元以下罰金。
意圖為自己或第三人不法利益，而竊佔他人之不動產者，依前項之規定處斷。
前二項之未遂犯罰之。
刑法第三百三十九條意圖為自己或第三人不法之所有，以詐術使人將本人或第三人之
物交付者，處五年以下有期徒刑、拘役或科或併科一千元（已提高十倍為一萬元）以
下罰金。
以前項方法得財產上不法之利益或使第三人得之者，亦同。
前二項之未遂犯罰之。


司法院資訊處製作；財團法人民間司法改革基金會備份。
